# 可转债持有方转股的财务处理方式

提问人：豆 cpa 时间：2023-01-05 21:29:02
请教陈版主：公司购买可转债，该可转债可在二级市场转让流通，存在市场价，公司管理模式是持有至可转股后进行转股，将该可转债指定为以公允价值计量且变动计入当期损益的金融资产，作为交易性金融资产核算。 未转股前，公司按照可转债市场价作为公允价格，计提交易性金融资产-公允价值变动及公允价值变动收益。可转债到可转股时间后，公司转股，按照转股日二级市场普通股收盘价作为得到的股份的公允价，计入其他权益工具投资核算。请问下 1 、未转股前公司

回答人：chenyiwei
作为可转债投资方，在转股前应将其持有的可转债投资作为一项以公允价值计量且其变动计入损益的金融资产核算，列报为其他非流动金融资产，期末公允价值按照可转债的交易价格确定。
转股后（假设对被投资上市公司无控制、共同控制且无重大影响，下同），可以视为原有金融资产（可转债投资）的终止确认和一项新金融资产（股票投资）的初始确认。如果股票投资满足非交易性条件的，可以在转股日将其指定为以公允价值计量且其变动计入其他综合收益，列报为其他权益工具投资。其期末公允价值以对应的标的股票市价为基础确定。

提问人：豆 cpa 时间：2023-01-18 19:03:53
请教陈版主：公司购买可转债，该可转债可在二级市场转让流通，存在市场价，公司管理模式是持有至可转股后进行转股（到转股期的时间点少于 1 年），将该可转债指定为以公允价值计量且变动计入当期损益的金融资产，作为交易性金融资产核算。 未转股前，公司按照可转债市场价作为公允价格，计提交易性金融资产-公允价值变动及公允价值变动收益。可转债到可转股时间后，公司转股（假设对被投资上市公司无控制、共同控制且无重大影响，下同），按照转股日二级市场普通股收盘价作为得到的股份的公允价，计入其他权益工具投资核算。
请问下：
1 、转股日，财务处理方式哪种更合适：假设原可转债市价高于成本
（ 1 ）转换日直接将转股得到的股票市值与原可转债账面价值差异计入投资收益 借：其他权益工具投资-成本（转股数*转股
日每股市价） 贷：交易性金融资产-成本
交易性金融资产-公允价值变动（转股前时点可转债的流通市价）
投资收益（差额=其他权益工具投资-交易性金融资产原账面价值）
（ 2 ）转换日将原可转债调整至公允价值，然后将可转债转入到其他权益工具投资核算
借：交易性金融资产-公允价值变动 （转股数*转股日每股市价-原可转债买入成本）
贷：公允价值变动收益
借：其他权益工具投资-成本（转股数*转股日每股市价）
贷：交易性金融资产-成本
交易性金融资产-公允价值变动
2 、请问下转股日得到的股票市值与原可转债账面价值的差额入投资收益还是公允价值变动收益合适？
3 、转股日按照可转债转股后的普通股市价作为结转可转债的市值是否合理？如果考虑按照转股日可转债本身的流通市价做为市价是否合适？

回答人：chenyiwei
1 、 2 、两种做法均可，最终差异是体现为利润表中是列报“公允价值变动损益”还是“投资收益”。总体上方案二更合理。但转为投资收益也有优点，即能够直观体现出持有可转债期间已实现的公允价值变动收益金额。
3 、转股日按照可转债转股后的普通股市价作为股票投资的入账价值较为合理。因为可转债和股票是两种不同的金融资产，可转债转股相当于终止确认原先的可转债投资，同时初始确认一项新的金融资产（股票投资），而金融资产的初始计量金额是其公允价值。